臺灣板橋地方法院刑事判決　　　　　　100年度訴緝字第134號
公　訴　人　臺灣板橋地方法院檢察署檢察官
被　　　告　蘇琮順
上列被告因違反毒品危害防制條例案件，經檢察官提起公訴（99
年度毒偵字第2365號、第3029號、第1806號），本院依簡式審判
程序判決如下：
    主  文
蘇琮順施用第一級毒品，處有期徒刑捌月；又施用第一級毒品，
累犯，處有期徒刑拾月；又施用第一級毒品，累犯，處有期徒刑
拾月，扣案之第一級毒品海洛因壹包（驗餘淨重零點壹零壹公克
）及第二級毒品甲基安非他命壹包（驗餘淨重零點壹陸柒捌公克
）均沒收銷燬之。應執行有期徒刑貳年，扣案之第一級毒品海洛
因壹包（驗餘淨重零點壹零壹公克）及第二級毒品甲基安非他命
壹包（驗餘淨重零點壹陸柒捌公克）均沒收銷燬之。
    事  實
一、蘇琮順前於民國87年間，因施用毒品案件，經臺灣臺北地方
    法院以87年度毒聲字第896 號裁定送觀察、勒戒後，因認無
    繼續施用之傾向，於87年9 月24日執行完畢釋放出所，並經
    臺灣臺北地方法院檢察署檢察官以87年度偵字第18751 號為
    不起訴處分確定；復於88年間，因施用第二級毒品案件，經
    臺灣臺北地方法院以88年度毒聲字第1362號裁定送觀察、勒
    戒後，因認無繼續施用之傾向，於88年7 月12日執行完畢釋
    放出所，並經臺灣臺北地方法院檢察署檢察官以88年度偵字
    第2787號為不起訴處分確定；又於88年間，因施用毒品案件
    ，經臺灣臺北地方法院以88年度毒聲字第2394號裁定令入戒
    治處所施以強制戒治，嗣因戒治成效良好，復經同法院以89
    年度毒聲字第1107號裁定停止戒治，所餘期間付保護管束，
    於89年5 月15日停止戒治出所，於89年9 月22日保護管束期
    滿未經撤銷，視為強制戒治執行完畢，另並經檢察官聲請簡
    易判決處刑，經臺灣臺北地方法院以89年度北簡字第99號判
    處有期徒刑6 月確定，於91年5 月24日易科罰金執行完畢；
    再於98年間，因施用第二級毒品案件，經本院以98年度簡字
    第7050號判處有期徒刑3 月確定，於99年1 月12日易科罰金
    執行完畢。詎蘇琮順猶不知悔改，復基於施用第一級毒品海
    洛因及第二級毒品甲基安非他命之犯意，分別為下列犯行：
  (一)於99年1 月8 日上午某時許，在不詳處所，以將海洛因及甲
    基安非他命置入玻璃球內以火燒烤產生煙霧之方式，同時施
    用第一級毒品海洛因及第二級毒品甲基安非他命1 次。嗣於
    同日下午4 時40分許，因另案通緝為警在臺北縣中和市（現
    改制為新北市中和區，以下同）中山路2 段299 號6 樓之7
    住處查獲，經採集其尿液送驗後，尿液檢體呈海洛因代謝物
    嗎啡及甲基安非他命陽性反應，始悉上情。
  (二)於99年1 月29日上午某時許，在不詳地點，以將海洛因及甲
    基安非他命置入玻璃球內以火燒烤產生煙霧之方式，同時施
    用第一級毒品海洛因及第二級毒品甲基安非他命1 次。嗣於
    同日下午4 時16分許，為警通知到所，經得其同意採集其尿
    液送驗，結果呈嗎啡及安非他命類陽性反應，始悉上情。
  (三)於99年2 月10日上午12時許，在臺北縣中和市○○路○ 段29
    9 號6 樓之7 住處，同時施用第一級毒品海洛因及第二級毒
    品甲基安非他命1 次。嗣於99年2 月11日（起訴書誤載為98
    年2 月11日）下午7 時15分許，因與妻子許杰琳（所涉施用
    第二級毒品部分，業經本院以99年度簡字第8427號判處有期
    徒刑3 月確定）在上址發生肢體衝突，經民眾報案為警到場
    處理而查獲，並扣得甲基安非他命1 包（驗餘淨重0.1678公
    克）、海洛因1 包（驗餘淨重0.101 公克）等物，經採集其
    尿液送驗後，尿液檢體呈海洛因代謝物嗎啡及甲基安非他命
    陽性反應，始悉上情。
二、案經臺北縣政府警察局（現改制為新北市政府警察局）中和
    第一分局、中和第二分局移送臺灣板橋地方法院檢察署檢察
    官偵查起訴。
    理  由
一、本院於準備程序進行中，被告蘇琮順就被訴事實為有罪之陳
    述，經告知被告簡式審判程序之旨，並聽取公訴人及被告之
    意見後，裁定進行簡式審判程序。
二、前揭事實，業據被告在本院審理時坦承不諱，且被告於前開
    時地先後經警查獲後所採集之尿液，經分別送請檢驗之結果
    ，均確呈嗎啡及甲基安非他命陽性反應，有臺灣檢驗科技股
    份有限公司99年1 月29日出具之濫用藥物檢驗報告1 份、臺
    北縣政府警察局中和第二分局毒品案犯罪嫌犯人姓名及代碼
    對照表2 紙、臺灣檢驗科技股份有限公司99年2 月22日出具
    之濫用藥物檢驗報告1 份、臺北縣政府警察局中和第一分局
    毒品案犯罪嫌犯人姓名及代碼對照表1 紙、臺灣檢驗科技股
    份有限公司99年3 月17日出具之濫用藥物檢驗報告1 份附卷
    可稽。此外，復有扣案之第二級毒品甲基安非他命1 包（淨
    重0.168 公克，驗餘淨重0.1678公克）、第一級毒品海洛因
    1 包（淨重0.103 公克，驗餘淨重0.101 公克），暨卷附交
    通部民用航空局航空醫務中心毒品鑑定書1 份足資佐證。是
    堪認被告自白施用第一級毒品海洛因及第二級毒品甲基安非
    他命應與事實相符。再觀之事實欄所載被告前案紀錄，被告
    於初次經觀察、勒戒執行完畢釋放後5 年內，又因施用毒品
    犯行經戒毒處遇及論罪科刑，有臺灣高等法院被告前案紀錄
    表1 份附卷可憑，其再犯本案，已不屬毒品危害防制條例第
    20條規定之「初犯」或「5 年後再犯」，自應依同條例第10
    條處罰（最高法院97年度第5 次刑事庭會議決議；最高法院
    98年度臺非字第12號判決參照）。是本件事證明確，被告犯
    行均堪以認定，應予依法論科。
三、按海洛因、甲基安非他命分別係屬毒品危害防制條例第2 條
    第2 項第1 款、第2 款所規定之第一級、第二級毒品，被告
    持有海洛因、甲基安非他命之低度行為，應分別為施用海洛
    因、甲基安非他命之高度行為所吸收，不另論罪，核被告所
    為，均係犯毒品危害防制條例第10條第1 項、第2 項之施用
    第一級、第二級毒品罪。又被告3 次施用毒品之犯行，均係
    將海洛因及甲基安非他命混合在一起施用，均係一行為觸犯
    數罪名，為想像競合犯，應各從一重之施用第一級毒品罪論
    處。至公訴人雖認被告3 次所犯施用第一級毒品罪及施用第
    二級毒品罪間，均係犯意各別，罪名殊異，應予分論併罰云
    云，惟被告在本院審理時既供述3 次均係將海洛因、甲基安
    非他命一起置入玻璃球內以火燒烤產生煙霧之方式施用，且
    查無積極證據足認被告確係分別施用，是尚難認係屬數行為
    而構成數罪，附此敘明。再被告於99年1 月8 日、99年1 月
    29日及99年2 月10日所犯施用毒品犯行間，犯意各別，行為
    互殊，應予分論併罰。末查，被告前曾受有如事實欄第一項
    所載之犯罪科刑及執行情形，有臺灣高等法院被告前案紀錄
    表1 份在卷可憑，其於受有期徒刑之執行完畢後，5 年以內
    故意再犯如事實欄第一項(二)、(三)所載之有期徒刑以上之罪，
    均為累犯，均應依刑法第47條第1 項之規定加重其刑。爰審
    酌被告前已因施用毒品案件經送觀察勒戒、強制戒治及多次
    判處罪刑，仍不能戒除毒癮，再次漠視法令禁制而犯本罪，
    顯見其戒除毒癮之意志薄弱，兼酌其施用毒品行為本質上係
    屬自我戕害行為，反社會性之程度應較低，暨其犯罪之動機
    、目的、生活狀況及犯後坦承犯行，態度良好等一切情狀，
    分別量處如主文所示之刑，並定其應執行刑。至扣案之第一
    級毒品海洛因1 包（淨重0.103 公克，驗餘淨重0.101 公克
    ）、第二級毒品甲基安非他命1 包（淨重0.168 公克，驗餘
    淨重0.1678公克），分別係屬查獲之第一、二級毒品，且因
    塑膠袋內所含海洛因、甲基安非他命無法完全析離，均應概
    認係屬查獲之第一、二級毒品，除檢驗用罄部分業已滅失毋
    庸宣告沒收銷燬外，均依毒品危害防制條例第18條第1 項前
    段規定宣告沒收銷燬之。
據上論斷，應依刑事訴訟法第273 條之1 第1 項、第299 條第1
項前段，毒品危害防制條例第10條第1 項、第2 項、第18條第1
項前段，刑法第11條、第47條第1 項、第55條、第51條第5 款，
判決如主文。
本案經檢察官李超偉到庭執行職務。
中    華    民    國    100     年    8     月     19  日
                      刑事第一庭  法  官  陳正偉
上列正本證明與原本無異。
如不服本判決，應於判決送達後10日內敘明上訴理由，向本院提
出上訴狀 (應附繕本) ，上訴於臺灣高等法院。其未敘述上訴理
由者，應於上訴期間屆滿後20日內向本院補提理由書「切勿逕送
上級法院」。
                                  書記官  許慧禎
中    華    民    國    100     年    8     月     19  日
附錄本案論罪科刑法條全文：
毒品危害防制條例第十條
施用第一級毒品者，處六月以上五年以下有期徒刑。
施用第二級毒品者，處三年以下有期徒刑。